# 请教陈版，关于长期股权投资减值和合并的问题

提问人：gpqg 时间：2022-12-07 16:02:07
陈版，假如A公司持有B公司80%的股权，投资成本为 80 万。但由于后续B公司持续亏损，因此A公司对B公司的长期股权投资全额计提了减值，导致长期股权投资的账面价值为 0 。
假设该子公司在当年年末的净资产为-500万，那么此时在合并层面该如何抵消呢？
借：子公司净资产 -500
贷：长期股权投资 0
贷：未分配利润 -500*80%=-400
贷：少数股东权益 -500*20%=-100
这么处理是否正确呢？
谢谢陈版！

回答人：chenyiwei
仅就长投余额和子公司期末净资产抵销而言，主帖中该分录基本可以，但要注意在此处的“贷：未分配利润”实际上是包含了此前历年模拟权益法确认的该子公司亏损份额，应包含年初未分配利润和本期亏损份额影响两部分。